臺灣臺南地方法院刑事判決　　　　　　　　　　　　　　九十年度自字第二四七號
　　自　訴　人　丙○○
　　被　　　告　甲○○
右列被告因詐欺案件，經自訴人提起自訴，本院判決如左：
    主  文
甲○○被訴通姦部分免訴，被訴侵占部分無罪。
    理  由
壹、自訴意旨略以：
（一）丙○○與甲○○原為夫妻關係（婚姻存續期間為民國七十八年一月十九日至八
      十一年二月二十五日止），甲○○為有配偶之人，仍於與丙○○婚姻關係存續
      期間內，與呂峻達（另行審結）發生多次性行為，顯係觸犯通姦罪云云。
（二）丙○○與甲○○婚姻關係存續期間，丙○○將其名下之農民銀行台東分行
      000-00-00000-00號之存款簿、印章、提款卡交由甲○○保管使用，詎甲○○
      於離婚後拒絕返還前述物品，並於婚姻關係消滅後，仍繼續提領丙○○於該帳
      戶內之存款，顯係觸犯侵占罪云云。
貳、通姦罪部分
一、按追訴權，因左列期間內不行使而消滅：一、死刑、無期徒刑或十年以上有期徒
    刑者，二十年。二、三年以上十年未滿有期徒刑者，十年。三、一年以上三年未
    滿有期徒刑者，五年。前項期間自犯罪成立之日起算。但犯罪行為有連續或繼續
    之狀態者，自行為終了之日起算，刑法第八十條定有明文。而依刑法第二百三十
    九條規定有配偶而與人通姦者，處一年以下有期徒刑。是依前述法律之規定，本
    案通姦罪之追訴權時效，自被告甲○○與自訴人之婚姻存續期間末日即八十一年
    二月二十五日起算五年，應於八十六年二月二十四日追訴權時效屆滿，而自訴人
    於九十年六月二十八日方提起本件通姦訴訟，顯已罹於追訴權時效，可以認定。
二、又按案件時效已完成者，應諭知免訴之判決，刑事訴訟法第三百零二條第二款定
    有明文。本案自訴人自訴被告甲○○涉嫌通姦部分，其追訴權時效早已完成，業
    如前述，則依刑事訴訟法之規定，本院即應為免訴判決。
參、侵占罪部分
一、按犯罪事實應依證據認定之，無證據不得推定其犯罪事實；又不能證明被告犯罪
    者，即應諭知無罪之判決，刑事訴訟法第一百五十四條、第三百零一條第一項分
    別定有明文。本院就自訴人自訴被告甲○○觸犯侵占罪，為調查證據之結果，認
    應為被告無罪之判決，敘述理由如下：
１、本件自訴意旨認為被告甲○○涉有侵占之罪嫌，無非以被告甲○○保管自訴人之
    存款簿、印章、提款卡，被告甲○○於婚姻關係消滅後，仍提領自訴人之前述帳
    號存款，有證人乙○○為證，資為論據。
２、然按刑法侵占罪之成立，以被告確實保管他人之物品，且易持有為所有將之侵吞
    入己為要件，若無保管他人之物之事實存在，積極方面亦無證據證明被告確有於
    婚姻關係消滅後，提領自訴人存款，則不能遽以侵占罪論處，刑法第三百三十五
    條第一項定有明文。
３、訊據被告甲○○堅決否認有侵占犯行，辯稱：從未保管過自訴人之存款簿、印章
    、提款卡等語。經查：
證人乙○○僅能證明其與自訴人共事之期間，自訴人曾因缺錢花用而向同事借款，
  其並不知被告是否保管自訴人之存款簿、印章、提款卡，是證人乙○○之證詞尚不
  足為被告有管領自訴人前述財物之證明。
本院向農民銀行調閱前述自訴人帳戶於八十一年二月十五日至銷戶為止之提領存款
  明細之結果，其中僅八十二年二月四日、八十二年二月八日、八十二年二月十九日
  、八十五年六月十七日、八十六年十二月二十四日分別提領現金一萬元、一萬元、
  一萬元、十五萬元、一萬七千元係以取款憑條取款，其餘多筆提款紀錄均是以金融
  卡提款，有農民銀行台東分行九十一年一月十一日農東務字第○○九號函、九十一
  年十月三十日農東務字第九一一四九○○二七五號函在卷可稽，而以金融卡提款部
  分，除非有監視錄影存證，否則無法得知提款人為何，是此部份尚不足為被告甲○○確有提領自訴人存款之證據。
另八十二年二月四日、八十二年二月八日、八十二年二月十九日各一萬元之農民銀
  行台東分行取款憑條上「丙○○」之簽名為自訴人所親為，有該取款憑條影本三紙
  可證，並據自訴人自承在卷，有本院九十一年十一月二十六日筆錄可憑，是該三筆
  存款當非被告甲○○所提領可以認定。
再八十五年六月十七日、八十六年十二月二十四日分別提領現金十五萬元、一萬七
  千元之取款憑條上「丙○○」筆跡與被告甲○○書寫之「丙○○」三字並不相符，
  有該二紙取款憑條及被告甲○○於本院九十一年十一月二十六日當庭書寫之「丙○○」三字十五次可資對照；而自訴人亦稱：該取款憑條應該不是被告甲○○寫的（
  見本院九十一年一月二十九日筆錄）。是該二存款亦非被告甲○○所提領，亦堪認
  定。
二、是依自訴人所提出之證據及本院依職權調查之證據均不足證明被告甲○○涉有侵
    占犯行，應可認定。此外，復查無其他積極證據足資證明被告呂甲○○有侵占罪
    嫌，綜上所述，本件不能證明被告甲○○犯罪，揆諸首揭說明，應為無罪之諭知
    。
據上論斷，應依刑事訴訟法第三百四十三條、第三百零二條第二款、第三百零一條第
一項，判決如主文。
中      華      民      國      九十一    年    十二    月    十    日
                              臺灣臺南地方法院刑事第六庭
                                  法  官  石家禎
右正本證明與原本無異。
如不服本判決應於送達後十日內向本院提出上訴狀。
                                  書記官  凌昇裕
中      華      民      國      九十一    年    十二    月    十    日
